臺灣臺中地方法院刑事判決　　　　　　　95年度易字第3705號
公　訴　人　台灣台中地方法院檢察署檢察官
被　　　告　己○○
　　　　　　　　　　（另案在台灣台中監獄執行中）
　　　　　　戊○○
上列被告因詐欺等案件，經檢察官提起公訴（九十五年度偵字第
二五九三二號），本院判決如下：
    主    文
己○○共同明知為不實之事項，而使公務員登載於職務上所掌之
公文書，足以生損害於公眾，累犯，處有期徒刑伍月，如易科罰
金，以銀元參佰元即新台幣玖佰元折算壹日，減為有期徒刑貳月
又拾伍日，如易科罰金，以銀元參佰元即新台幣玖佰元折算壹日
；又共同連續意圖為自己不法之所有，以詐術使人將本人之物交
付，累犯，處有期徒刑壹年，減為有期徒刑陸月，如易科罰金，
以銀元參佰元即新台幣玖佰元折算壹日；應執行有期徒刑捌月，
如易科罰金，以銀元參佰元即新台幣玖佰元折算壹日。
戊○○被訴使公務員登載不實部分免訴。
    犯罪事實
一、己○○曾因詐欺、侵占案件，經台灣高等法院分別判處有期
    徒刑五月、七月，定其應執行刑為有期徒刑九月，於民國八
    十九年十一月二十四日執行完畢。仍不知悔改，其於九十三
    年一、二月間，取得址設台北縣新店市○○路一四七巷六號
    四樓兆億國際實業有限公司（下稱兆億公司）之經營權，明
    知戊○○並非該公司實際出資者，亦無意願經營該公司，竟
    以每月新台幣（下同）二萬元之代價，徵得戊○○之同意，
    提供其身分證件及印章，而與戊○○基於使公務員登載不實
    之犯意聯絡，於九十三年三月八日，檢具兆億公司變更登記
    申請書、公司章程、股東同意書、切結書及戊○○身分證件
    影本，向經濟部中部辦公室申請變更登記戊○○為該公司負
    責人，並將該公司地址遷至台北縣三峽鎮○○路六五巷十號
    五樓，使不知情之該管經濟部中部辦公室承辦公務員於九十
    三年三月二十五日，將此不實事項登載於所掌管之該公司案
    卷內，而准予變更登記，足以生損害於經濟部對於公司管理
    之正確性（戊○○部分另為免訴之判決，詳後述）。
二、己○○取得兆億公司之經營權後，聘請其同居女友王星文（
    原名庚○○）之兄甲○○擔任該公司總經理，並提供一千萬
    元予甲○○至大陸地區設立製鞋工廠，負責大陸工廠之業務
    。兆億公司自九十三年九月二十九日（起訴書誤為九十三年
    十月二十六日，該日係第一次請款日）起，即由甲○○出面
    ，陸續向址設台中縣神岡鄉○○路一五八號之怡菖股份有限
    公司（下稱怡菖公司）訂購大底鞋材，而由怡菖公司之大陸
    工廠直接交貨予兆億公司之大陸工廠，製造成鞋交予汎可貿
    易有限公司（下稱汎可公司）指定之國外客戶，至九十四年
    六月二十五日止，兆億公司合計給付怡菖公司新台幣（下同
    ）三百零三萬六千二百三十二元之貨款（另有一張用以支付
    貨款之九十四年九月八日期，面額一百二十三萬四千九百六
    十一元之支票未兌現）。迨於九十四年八月初，怡菖公司向
    兆億公司請求給付自九十四年六月二十六日起至九十四年七
    月底止之貨款一百六十二萬五千五百七十四元時，己○○、
    甲○○均明知兆億公司已陷於週轉困難，並無能力支付該筆
    貨款，亦無辦理房屋抵押或信用貸款支付貨款之規劃及可能
    ，怡菖公司若知此情，應不會繼續供貨予兆億公司，竟共同
    基於意圖為自己不法所有之概括犯意聯絡，推由甲○○向怡
    菖公司負責人丙○○佯稱兆億公司係伊及伊妹婿共同開設，
    伊妹婿是負責人，兆億公司支票已用完，承諾以房屋抵押辦
    理貸款支應貨款，保證沒有問題，請怡菖公司繼續供貨予兆
    億公司，使丙○○信以為真，陷於錯誤，陸續將兆億公司於
    九十四年八月間所訂購，價值三百八十六萬四千三百四十元
    之大底鞋材交予兆億公司；至九十四年九月初，怡菖公司向
    兆億公司請求給付貨款時，己○○、甲○○復承上犯意，推
    由甲○○向丙○○佯稱兆億公司已在辦理信用貸款，保證沒
    有問題，再使丙○○以於真，陷於錯誤，將兆億公司於九十
    四年九月間所訂購，價值六十九萬零四百三十二元之大底鞋
    材交予兆億公司；其後怡菖公司分別於九十四年十月初及十
    一初請求給付貨款時，己○○、甲○○仍承上犯意，以同一
    詐術，使丙○○信以為真，陷於錯誤，分別將兆億公司於九
    十四年十月、十一月間所訂購，價值各為二十六萬九千一百
    三十三元及九萬四千九百七十六元之大底鞋材交予兆億公司
    。詎怡菖公司依約交付上開大底鞋材後，兆億公司在台營業
    處所及大陸工廠即於九十四年十一月底遷移不明，丙○○追
    索貨款無著，始知受騙（甲○○部分已結）。
二、案經怡菖公司訴由台灣台中地方法院檢察署檢察官偵查起訴
    。
    理    由
壹、被告己○○部分：
一、訊據被告己○○對於上揭犯罪事實一之使公務員登載不實犯
    行坦承不諱，核與被告戊○○所供其並非兆億公司實際負責
    人之情節相符。被告戊○○固陳稱係己○○說要帶伊去擔任
    工廠守衛辦理勞保，所以伊才將身分證件交給己○○，伊不
    知己○○以伊名義辦理變更登記為兆億公司負責人云云，但
    此為被告己○○所否認，被告戊○○於偵查中另供承己○○
    曾叫伊前往開戶等語，而兆億公司嗣後向告訴人怡菖公司購
    買大底鞋材，亦曾簽發該公司名義之支票支付貨款，有告訴
    人怡菖公司提出之代收票據紀錄簿影本在卷可稽，顯見被告
    戊○○除擔任兆億公司之名義負責人外，並曾親至日盛商業
    銀行中壢分行辦理兆億公司支票存款帳戶之開戶手續，其陳
    稱不知己○○以伊名義辦理變更登記為兆億公司負責人云云
    ，尚非實情。參以被告戊○○提供身分證件申請變更登記為
    兆億公司名義負責人部分，業經台灣嘉義地方法院於九十五
    年一月十六日，以九十五年度嘉簡字第一七六八號判處有期
    徒刑四月，如易科罰金，以銀元三佰元折算一日確定（詳後
    述），被告戊○○在該案審理時已自白犯罪，及被告戊○○
    供稱己○○事後並未派伊擔任工廠守衛，因為工廠沒有開，
    但有幫伊繳二、三個月健保費云云，悖離常情，益徵被告戊○○提供其身分證件及印章予被告己○○時，應已知悉並同
    意被告己○○辦理變更登記其為兆億公司之名義負責人，而
    與被告己○○間具有使公務員登載不實之犯意聯絡。此外復
    有兆億公司變更登記表、變更登記申請書、公司章程、股東
    同意書、切結書、被告戊○○身分證件影本附卷足參，被告
    己○○此部分犯行堪予認定。
二、被告己○○雖否認上揭犯罪事實二之詐欺取財犯行，辯稱伊
    係拿一千萬元予甲○○至大陸設立鞋廠，大陸鞋廠均由甲○○經營，伊外行沒有干涉，甲○○於九十四年十一月間向伊
    表示要以收回款項支付貨款，伊是後來才知大陸鞋廠週轉不
    靈，伊未要求甲○○轉告怡菖公司，說要以房屋抵押貸款及
    信用貸款支付貨款云云。然查：
（一）被告己○○及共同被告甲○○上揭詐欺取財之犯罪事實，
      業據證人即告訴人怡菖公司之代表人丙○○於偵查及本院
      審理時指訴綦詳，復有兆億公司訂購單、怡菖公司請款單
      、出貨單、代收票據紀錄簿等影本在卷佐憑。共同被告甲○○於偵查中並自承係因國外客戶積欠兆億公司貨款，國
      內貿易商表示兆億公司出口貨品有問題，才連帶拖到怡菖
      公司貨款，這是九十四年七、八月的事；因訂單量超過預
      期，作不出來，約有三分之一鞋子請別人幫忙作，品質不
      好，客戶停止付款，要兆億公司賠償，另有部分要求空運
      ，導致公司資金週轉不過來；伊於九十四年十一月間自大
      陸回台，找董事長及貿易商追貨款，後來貿易商於九十四
      年十二月間撥下美金五萬元，伊即帶回大陸，清償其他廠
      商貨款，董事長一直強調會想辦法貸款支付貨款，伊於九
      十四年十月間才向丙○○說房屋貸款之事，十一月間說信
      貸，那時貨款已有延遲等語，顯見告訴人怡菖公司於九十
      四年八月間，向兆億公司請求給付自九十四年六月二十六
      日起至九十四年七月底止之貨款一百六十二萬五千五百七
      十四元時，兆億公司已陷於週轉困難，迄無能力支付該筆
      貨款，共同被告甲○○並曾承諾以貸款方式支付貨款。其
      雖另稱係於九十四年十月間才向丙○○說房屋貸款之事云
      云，惟告訴人怡菖公司之代表人丙○○已明確指稱九十四
      年八月間，怡菖公司向兆億公司請求給付一百六十二萬五
      千五百七十四元之貨款時，兆億公司未給付，怡菖公司本
      不願再出貨，係因甲○○承諾以房屋貸款支付貨款，怡菖
      公司才繼續出貨等語，且依一般社會生活之經驗法則，告
      訴人怡菖公司於九十四年八月初，向兆億公司請求給付上
      開貨款未果時，如未能取得確保貨款債權之承諾，應不會
      再繼續供應九十四年八月份高達三百六十八萬四千三百四
      十元之大底鞋材予兆億公司，是此部分自以告訴人怡菖公
      司之代表人丙○○所述較為實在。
（二）被告己○○自承其係兆億公司之實際負責人，因其信用有
      瑕疵，才徵得被告戊○○同意，變更登記被告戊○○為該
      公司之名義負責人，且其對於兆億公司積欠告訴人怡菖公
      司貨款一節亦不爭執。而共同被告甲○○於本院審理時復
      證稱兆億公司在台灣的負責人係己○○，己○○負責兆億
      公司財務，伊負責大陸工廠廠務，客戶請款單經伊簽名後
      ，送回台灣的兆億公司付款，由己○○負責，係己○○叫
      伊向往來廠商表示要以房屋抵押或信用貸款支付貨款，但
      己○○並未拿錢給伊支付貨款等語；另證人王星文在本院
      審理時則證稱己○○負責兆億公司業務，大陸工廠係己○○陸續匯款一千萬元成立，伊有時會應甲○○要求，幫忙
      大陸工廠聯絡貿易商，大陸工廠收、付款項，係由大陸工
      廠傳真收、付款項明細至台灣的兆億公司，再由甲○○、
      己○○共同確認後收款、付款，己○○曾向甲○○說要以
      公司融資方式支付貨款等語，由上可知被告己○○對於兆
      億公司財務狀況及該公司大陸工廠經營情形知之甚詳，並
      曾要求共同被告甲○○向該公司大陸工廠往來廠商表示將
      以房屋抵押或信用貸款支付貨款。
（三）被告己○○係兆億公司實際經營者，而共同被告甲○○則
      擔任該公司總經理，負責該公司大陸工廠之業務，二人於
      九十四年八月初、九月初、十月初、十一月初，告訴人怡
      菖公司向兆億公司請求給付上開貨款時，均明知兆億公司
      已陷於週轉困難，並無能力支付貨款，亦無辦理房屋抵押
      或信用貸款支付貨款之規劃及可能，仍推由共同被告甲○○向告訴人怡菖公司之代表人丙○○佯稱將以房屋抵押或
      信用貸款支付貨款，並保證沒有問題，誘使告訴人怡菖公
      司先後將九十四年八月、九月、十月、十一月間，價值各
      為三百八十六萬四千三百四十元、六十九萬零四百三十二
      元、二十六萬九千一百三十二元、九萬四千九百七十六元
      之大底鞋材交予兆億公司後，隨即遷移不明，使告訴人怡
      菖公司追索無著，被告己○○與共同被告甲○○間自有不
      法所有意圖之犯意聯絡，復有施用詐術，使告訴人怡菖公
      司之代表人丙○○陷於錯誤之情事，被告辯稱兆億公司大
      陸鞋廠均由甲○○經營，伊外行沒有干涉，未要求甲○○
      轉告怡菖公司，說要以房屋抵押貸款及信用貸款支付貨款
      云云，無非飾卸之詞，不足採信，其詐欺取財犯行已堪認
      定。
（四）本件被告己○○及共同被告甲○○之所以成立詐欺取財罪
      ，係指告訴人怡菖公司於九十四年八月初、九月初、十月
      初、十一月初，向兆億公司請求給付上開貨款時，其等二
      人均明知兆億公司已陷於週轉困難，並無能力支付貨款，
      亦無辦理房屋抵押或信用貸款支付貨款之規劃及可能，仍
      推由共同被告甲○○向告訴人怡菖公司之代表人丙○○施
      以如上之詐術，誘使告訴人怡菖公司先後將九十四年八月
      、九月、十月、十一月間之大底鞋材交付兆億公司，與兆
      億公司向告訴人怡菖公司購買大底鞋材之原因，及該公司
      事後出貨予汎可公司指定之國外客戶，而與汎可公司所生
      糾葛，尚無直接關連，則證人即汎可公司總經理乙○○在
      本院審理時證稱汎可公司接到國外訂單，先負責鞋類設計
      ，再下訂單予兆億公司，要求兆億公司向怡菖公司採購大
      底，但未介入二家公司買賣條件，兆億公司曾多次因未依
      約定之交貨時間交貨，經過數次延遲，國外客戶要求以空
      運方式運送，空運費用由兆億公司負擔，汎可公司自應付
      兆億公司之貨款中扣除，兆億公司現有一批貨在加拿大，
      因有瑕疵準備退貨，客戶不接受折價處理，此部分貨款約
      有二百三十三萬元未給付兆億公司等語，即難作為有利被
      告己○○之認定。
三、核被告己○○所為，係犯刑法第二百十四條之使公務員登載
    不實罪及同法第三百三十九條第一項之詐欺取財罪。被告己○○就上開使公務員登載不實部分，與被告戊○○間；就上
    開詐欺取財部分，與共同被告甲○○間，各有犯意聯絡及行
    為分擔，皆為共同正犯。又被告己○○曾因詐欺、侵占案件
    ，經台灣高等法院分別判處有期徒刑五月、七月，定其應執
    行刑為有期徒刑九月，於八十九年十一月二十四日執行完畢
    （見卷附台灣高等法院被告前案紀錄表），五年以內故意再
    犯有期徒刑以上之使公務員登載不實罪及詐欺取財罪，均為
    累犯，應依刑法第四十七條第一項規定加重其刑。再其先後
    多次詐欺取財犯行，時間緊接，犯罪構成要件相同，顯係基
    於概括之犯意反覆為之，為連續犯，應依修正前刑法第五十
    六條之規定論以一罪，並遞加其刑。而所犯上開二罪間，犯
    意各別，罪質互異，應予分論併科。爰審酌被告己○○已有
    詐欺、侵占等前科，仍不知悔改，其明知被告戊○○並非兆
    億公司實際出資者，亦無意願經營兆億公司，竟以每月二萬
    元之代價，徵得被告戊○○同意，將被告戊○○登記為兆億
    公司之名義負責人，危害經濟部對於公司管理之正確性及交
    易安全，另其明知兆億公司已陷於週轉困難，並無能力支付
    貨款，仍施用詐術，誘使告訴人怡菖公司繼續供貨，告訴人
    怡菖公司損失非少，雖尚無證據足資證明詐欺所得歸其私人
    取得，但其事後迄未與告訴人怡菖公司達成和解，賠償損害
    ，態度不佳等一切情狀，處以如主文所示之刑。又被告己○○所犯上開使公務員登載不實罪及詐欺取財罪之犯罪時間，
    均在九十六年四月二十四日以前，該二罪所宣告之刑，悉合
    於中華民國九十六年罪犯減刑條例第二條第一項第三款之規
    定，應各減其宣告刑二分之一為如主文所示，並依同條例第
    九條、第十條第一項及修正前刑法第五十一條第五款、第四
    十一條第一項前段、第二項，定其應執行刑，並諭知易科罰
    金之折算標準。
四、被告己○○行為後，刑法第五十六條「連續數行為而犯同一
    之罪名者，以一罪論。但得加重其刑至二分之一。」有關連
    續犯之規定，業經公布修正予以刪除；另刑法第四十一條「
    犯最重本刑為五年以下有期徒刑以下之刑之罪，而受六個月
    以下有期徒刑或拘役之宣告者，因身體、教育、職業、家庭
    之關係或其他正當事由，執行顯有困難者，得以一元以上三
    元以下折算一日，易科罰金。但確因不執行所宣告之刑，難
    收矯正之效，或難以維持法律秩序者，不在此限。併合處罰
    之數罪，均有前項情形，其應執行之刑逾六月者，亦同。」
    ，並適用修正前罰金罰鍰提高標準條例第二條（現已刪除）
    之規定，亦修正為「犯最重本刑為五年以下有期徒刑以下之
    刑之罪，而受六個月以下有期徒刑或拘役之宣告者，得以新
    台幣一千元、二千元或三千元折算一日，易科罰金。但確因
    不執行所宣告之刑，難收矯正之效，或難以維持法律秩序者
    ，不在此限。前項規定於數罪併罰，其應執行之刑未逾六月
    者，亦適用之。」；而刑法第五十一條第五款「宣告多數有
    期徒刑者，於各刑中之最長期以上，各刑合併之刑期以下，
    定其刑期。但不得逾二十年。」之規定，則修正為「宣告多
    數有期徒刑者，於各刑中之最長期以上，各刑合併之刑期以
    下，定其刑期。但不得逾三十年。」，自九十五年七月一日
    施行。依修正施行後刑法第二條第一項「行為後法律有變更
    者，適用行為時之法律。但行為後之法律有利於行為人者，
    適用最有利於行為人之法律」之規定，比較修正刪除前後刑
    法第五十六條有關連續犯之規定，修正刪除後之規定，並未
    較有利於被告己○○（被告己○○多次詐欺取財犯行，依修
    正刪除前刑法第五十六條連續犯之規定，僅應論以一罪，加
    重其刑至二分之一，而依修正刪除後之規定，被告每一詐欺
    取財犯行，即應論以一詐欺取財罪，並予分論併科），故本
    件應適用被告己○○行為時即修正刪除前刑法第五十六條之
    規定論以連續詐欺取財罪。另比較修正前後刑法第四十一條
    第一項前段、第二項之規定，修正後之規定，亦未較有利於
    被告己○○，應適用被告己○○行為時即修正前刑法第四十
    一條第一項前段、第二項之規定，諭知其易科罰金之折算標
    準，即應以銀元三百元折算一日，經折算為新台幣後，應以
    新台幣九百元折算一日。而比較修正前後刑法第五十一條第
    五款之規定，修正後之規定，仍未較有利於被告己○○，亦
    應適用被告己○○行為時即修正前刑法第五十一條第五款之
    規定，定其應執行之刑（併依修正前刑法第四十一條第二項
    規定諭知易科罰金之折算標準）。另刑法第二百十四條之使
    公務員登載不實罪及同法第三百三十九條第一項之詐欺取財
    罪，其法定罰金刑分別為「或科五百元以下罰金」及「或科
    或併科一千元以下罰金」，適用修正施行前刑法第三十三條
    第五款「主刑之種類如左：五、罰金：一元以上」，及罰金
    罰鍰提高標準條例第一條前段之規定，使公務員登載不實罪
    所得科處之法定罰金刑最高為銀元五千元（即新台幣一萬五
    千元），最低為銀元十元（即新台幣三十元）；詐欺取財罪
    所得科處之法定罰金刑最高為銀元一萬元（即新台幣三萬元
    ），最低為銀元十元（即新台幣三十元）。而依刑法施行法
    所增訂第一條之一「中華民國九十四年一月七日刑法修正施
    行後，刑法分則編所定罰金之貨幣單位為新台幣。九十四年
    一月七日刑法修正時，刑法分則編未修正之條文定有罰金者
    ，自九十四年一月七日刑法修正施行後，就其所定數額提高
    為三十倍。但七十二年六月二十六日至九十四年一月七日新
    增或修正之條文，就其所定數額提高為三倍」，及修正施行
    後刑法第三十三條第五款「主刑之種類如下：五、罰金：新
    台幣一千元以上，以百元計算之」之規定，使公務員登載不
    實罪所得科處之法定罰金刑最高為新台幣一萬五千元，最低
    為新台幣一千元；詐欺取財罪所得科處之法定罰金刑最高為
    新台幣三萬元，最低為新台幣一千元，比較修正前後該二罪
    有關法定罰金刑部分之規定，應以被告己○○行為時即修正
    前之規定，較有利於被告己○○。至於刑法第二十八條僅就
    文字修正，非屬刑法第二條所指因法律修正，而刑罰有實質
    更異之「法律變更」；另被告己○○係故意犯上開二罪，無
    論依修正前刑法第四十七條或修正後刑法第四十七條第一項
    之規定，均構成累犯，不生比較適用之問題，應逕行適用裁
    判時之現行法，併予敘明。
貳、被告戊○○部分：
一、公訴意旨略以：被告戊○○明知被告己○○係兆億公司實際
    負責人，竟同意被告己○○登記其為兆億公司之負責人，並
    向經濟部中部辦公室申請登記（應係變更登記），取得公司
    執照，因認被告戊○○此部分行為涉有刑法第二百十四條之
    使公務員登載不實罪嫌等語。
二、按案件曾經判決確定者，應諭知免訴之判決，刑事訴訟法第
    三百零二條第一款定有明文。又訴訟上所謂一事不再理之原
    則，關於實質上一罪或裁判上一罪，均有其適用，最高法院
    六十年台非字第七七號亦著有判例可資參照。
三、查本件被告戊○○被訴使公務員登載不實罪部分，業經台灣
    嘉義地方法院於九十五年一月十六日，以九十五年度嘉簡字
    第一七六八號判處有期徒刑四月，如易科罰金，以銀元三佰
    元折算一日確定，有台灣嘉義地方法院九十五年度嘉簡字第
    一七六八號刑事判決及台灣高等法院被告前案紀錄表在卷可
    憑，該案判決雖係依據刑法第三十條第一項前段、修正前商
    業會計法第七十一條第一款之幫助商業負責人填製不實會計
    憑證罪予以論罪科刑，而未引用刑法第二百十四條之使公務
    員登載不實罪名，惟該案判決事實欄已敘及被告戊○○提供
    身分證件，登記為兆億公司名義負責人部分之犯行，且其係
    以一行為觸犯該案之幫助商業負責人填製不實會計憑證罪及
    及本件之使公務員登載不實罪名，為想像競合犯，有裁判上
    一罪之關係，本件被告戊○○被訴使公務員登載不實部分，
    已為該案確定判決效力所及，依照上開說明，本件被告戊○○被訴使公務員登載不實部分，自應諭知免訴之判決。
據上論斷，應依刑事訴訟法第二百九十九條第一項前段、第三百
零二條第一款，刑法第二條第一項前段、第二十八條、第二百十
四條、第三百三十九條第一項、第四十七條第一項，修正前刑法
第五十六條、第四十一條第一項前段、第二項、第五十一條第五
款，罰金罰鍰提高標準條例第一條前段，修正前罰金罰鍰提高標
準條例第二條，現行法規所定貨幣單位折算新台幣條例第二條，
中華民國九十六年罪犯減刑條例第二條第一項第三款、第七條、
第九條、第十條第一項，判決如主文。
本案經檢察官丁○○到庭執行職務。
中　　華　　民　　國　九十六　年　　八 　 月  二十四　日
                  台灣台中地方法院刑事第五庭
                        審判長法  官  鍾堯航
                              法  官  劉麗瑛
                              法  官  吳崇道
上正本證明與原本無異。
如不服本判決，應於送達後十日內向本院提出上訴狀（須附繕本
），上訴於台灣高等法院台中分院。
                              書記官  吳淑願
中　　華　　民　　國　九十六　年　　八 　 月  二十四　日
附錄本案論罪科刑法條全文
刑法第二百十四條：
明知為不實之事項，而使公務員登載於職務上所掌之公文書，足
以生損害於公眾或他人者，處三年以下有期徒刑、拘役或五百元
以下之罰金。
刑法第三百三十九第一項：
意圖為自己或第三人不法之所有，以詐術使人將本人或第三人之
物交付者，處五年以下有期徒刑、拘役或科或併科一千元以下罰
金。
